【裁判字號】    97,訴,5595
【裁判日期】    980218
【裁判案由】    毒品危害防制條例
【裁判全文】
臺灣板橋地方法院刑事判決              97年度訴字第5595號
公  訴  人  臺灣板橋地方法院檢察署檢察官
被      告  甲○○
上列被告因違反毒品危害防制條例案件，經檢察官提起公訴（97
年度毒偵字第9162號），本院依簡式審判程序審理後，判決如下
：
    主    文
甲○○施用第一級毒品，處有期徒刑柒月。
    事    實
一、甲○○前因施用毒品案件，經本院以92年度毒聲字第1452號
    裁定送觀察、勒戒後，因認有繼續施用毒品之傾向，由本院
    以92年度毒聲字第2291號裁定令入戒治處所施以強制戒治，
    其間經本院以92年度毒聲字第3911號裁定停止戒治並付保護
    管束，於民國93年1 月8 日停止處分釋放出臺灣宜蘭戒治所
    ，而於93年7 月21日期滿未經撤銷視為執行完畢，並於93年
    8 月23日由臺灣板橋地方法院檢察署檢察官以93年度戒毒偵
    字第296 號為不起訴處分確定。詎其於前開強制戒治執行完
    畢釋放後5 年內，另基於施用第一級毒品之犯意，於97年11
    月9 日晚間某時許（起訴書誤載為97年11月11日晚間10時18
    分許為警採尿前回溯26小時內之某時），在臺北縣三重市○
    ○○街某網咖店廁所內（起訴書略載為不詳地點），以將第
    一級毒品海洛因摻在香菸內，再點燃吸食之方式，施用海洛
    因1 次。嗣於97年11月11日晚間7 時50分許，為警在臺北縣
    三重市○○○街61號旁防火巷內查獲甲○○，經採集其尿液
    送鑑驗後，始悉上情。
二、案經臺北縣政府警察局三重分局報請臺灣板橋地方法院檢察
    署檢察官偵查後提起公訴。
    理    由
一、本案被告甲○○所犯係死刑、無期徒刑、最輕本刑為3 年以
    上有期徒刑以外之罪，其於準備程序中就被訴事實為有罪之
    陳述，經本院告知簡式審判程序之旨，並聽取公訴人、被告
    之意見後，經合議庭裁定由受命法官獨任進行簡式審判程序
    審理，合先敘明。
二、上揭犯罪事實，業據被告甲○○於本院準備程序中及審理時
    均坦承不諱，而其為警查獲經採集尿液送台灣檢驗科技股份
    有限公司囑託鑑定結果，確呈嗎啡陽性反應（按海洛因經施
    用進入人體後，係水解還原成嗎啡，再代謝排出體外，業據
    行政院衛生署藥物食品檢驗局以73藥檢壹字第030221號函文
    說明綦詳，而為本院辦理施用第一級毒品案件職務上所已知
    ），有該公司97年11月26日濫用藥物檢驗報告1 份在卷可稽
    ，足以佐證被告自白與事實相符，堪以採信。又公訴意旨雖
    認本案被告應係於97年11月11日晚間10時18分許為警採尿前
    回溯26小時內之某時施用海洛因云云，惟按毒品施用後於尿
    液中可檢出之時間，受施用劑量及頻率、施用方式、飲水量
    之多寡、個人體質及其代謝情況等因素影響，因個案而異，
    一般可檢出之時間海洛因為施用後2 至4 天等情，業經行政
    院衛生署管制藥品管理局以92年3 月10日管檢字第09200014
    95號函文釋明在案，同為本院辦理施用第一級毒品案件職務
    上所已知，是依卷內積極證據資料顯示，被告於本院訊問時
    ，供稱其係於97年11月9 日晚間某時許施用海洛因等情，尚
    非不能採信，故檢察官就此尚有誤會，附此敘明。再被告前
    因施用毒品案件，經本院以92年度毒聲字第1452號裁定送觀
    察、勒戒後，因認有繼續施用毒品之傾向，由本院以92年度
    毒聲字第2291號裁定令入戒治處所施以強制戒治，其間經本
    院以92年度毒聲字第3911號裁定停止戒治並付保護管束，於
    93年1 月8 日停止處分釋放出臺灣宜蘭戒治所，而於93年7
    月21日期滿未經撤銷視為執行完畢，並於93年8 月23日由臺
    灣板橋地方法院檢察署檢察官以93年度戒毒偵字第296 號為
    不起訴處分確定等情，有前開不起訴處分書及臺灣高等法院
    被告前案紀錄表各1 份附卷可稽，足徵被告經強制戒治執行
    完畢釋放後，5 年以內再為本案施用第一級毒品之事證明確
    ，被告犯行洵堪認定。
三、核被告甲○○所為，係犯毒品危害防制條例第10條第1 項之
    施用第一級毒品罪。被告為施用海洛因而持有海洛因之行為
    ，係其施用第一級毒品犯行之當然結果，不另論罪。爰審酌
    被告刑案前科素行狀況，有上開臺灣高等法院被告前案紀錄
    表在卷可參，暨其不思尋求正當之身心發展，施用足以導致
    精神障礙、性格異常，甚至造成生命危險之海洛因，戕害一
    己之身心健康，對社會治安可能之危害程度非微，惟其於犯
    後尚知坦認犯行等一切情狀，量處如主文所示之刑，以資懲
    儆。至警員於97年11月11日查獲被告時，雖當場扣得針筒1
    支，惟被告於警詢時起，迄至本院審理時，均堅決否認前開
    針筒為其所有，查被告既已坦承前揭施用第一級毒品犯行，
    衡情應無就此再特意為虛偽陳述之必要，遍查全卷復無積極
    證據可資證明前開針筒確屬被告所有或供其為前揭施用海洛
    因所用者，經核該針筒復非屬違禁物或本院應義務沒收之物
    ，故爰不予宣告沒收，末此敘明。
據上論斷，應依刑事訴訟法第273 條之1 第1 項、第299 條第1
項前段，毒品危害防制條例第10條第1 項，判決如主文。
本案經檢察官陳豐年到庭執行職務。
中    華    民    國    98    年    2     月    18    日
                  刑事第十八庭  法  官  張 兆 光
上列正本證明與原本無異。
如不服本判決，應於判決送達後10日內敘明上訴理由，向本院提
出上訴狀 (應附繕本) ，上訴於臺灣高等法院。其未敘述上訴理
由者，應於上訴期間屆滿後20日內向本院補提理由書「切勿逕送
上級法院」。
                                書記官  曹 秋 冬
中    華    民    國    98    年    2     月    18    日
附錄本案論罪科刑法條：
毒品危害防制條例第10條第1 項
施用第一級毒品者，處6 月以上5 年以下有期徒刑。


司法院資訊處製作；財團法人民間司法改革基金會備份。
